臺灣板橋地方法院交通事件裁定                    九十一年度交聲字第四○三號
    原處分機關  臺北市交通事件裁決所
    異  議  人
    即受處分人  甲○○
右列受處分人因違反道路交通管理處罰條例案件，對原處分機關九十一年二月一日北
市裁三字第裁二二－Ｃ00000000號處分，聲明異議，本院裁定如左：
    主      文
異議駁回。
    理      由
一、按飲酒後其吐氣所含酒精成份超過每公升零點二五毫克以上者，不得駕車，道路
    交通安全規則第一百十四條第二款定有明文；又按汽車駕駛人，駕駛汽車經測試
    檢定，有酒精濃度超過規定標準者，處新臺幣一萬五千元以上六萬元以下罰鍰，
    並當場禁止其駕駛及吊扣其駕駛執照一年，道路交通管理處罰條例第三十五條第
    一項第一款定有明文。
二、原處分機關略以：異議人即受處分人甲○○於民國九十年八月三十日一時許，酒
    後駕駛牌號碼六Ｂ－一六八五號自用小客車行經臺北縣中和市○○路四五六巷巷
    口，經警攔停測試檢定，其吐氣所含酒精成份達每公升零點三○毫克，超過每公
    升零點二五毫克以上，有酒精濃度超過規定標準之情形，是依道路交通管理處罰
    條例第三十五條第一項第一款規定，裁處罰鍰新臺幣二萬七千元，並吊扣其駕駛
    執照十二個月（即一年）；異議人對於其酒後駕車遇警攔檢酒測之事實雖未爭執
    ，然以伊受測完畢時間為九十年八月三十日零時五分許，酒測結果亦未讓伊簽認
    ，況伊當時毫無酒意，極為清醒，未酒醉駕車，原處分遽予裁罰，顯有違誤，乃
    求為撤銷原裁罰處分云云。
三、本件受處分人即異議人甲○○，於九十年八月三十日一時許，駕駛前開自用小客
    車行經上址，經警測試檢定，其吐氣所含酒精成份達每公升零點三○毫克，已逾
    每公升零點二五毫克之規定標準，警員遂告知其測試結果並當場掣單舉發，然異
    議人拒絕簽收舉發違反道路交通管理事件通知單，警員即在舉發違反道路交通管
    理事件通知單收受通知聯者簽章欄內註明「拒簽」等事實，已據證人即在場執勤
    警員黃嚴燦結證歷歷（見本院九十一年四月八日訊問筆錄），核與卷內臺北縣警
    察局九十年八月三十日北縣警交字第Ｃ00000000號舉發違反道路交通管
    理事件通知單移送聯及酒測單等內容相符，應可信實，又據卷附酒測單之記載，
    測試時間確為九十年八月三十日一時許無誤；異議人固以前揭情詞置辯，惟亦不
    諱伊當時身上酒味濃厚，雖其猶辯稱此係因伊於開啟罐裝啤酒時失慎，致啤酒噴
    出弄濕隨身衣物所造成，伊酒測前僅喝一口啤酒云云（見本院九十一年四月八日
    訊問筆錄），而其請求傳喚之證人即當時車上乘客王美惠亦稱異議人僅於開車途
    中接受伊為其購買之啤酒一罐飲用以解渴等語（見本院九十一年四月八日訊問筆
    錄），俱徵異議人酒後駕車屬實，又道路交通管理處罰條例關於酒後駕車之處罰
    ，及道路交通安全規則關於酒後不得駕車之規定，均非以駕駛人飲酒量之多寡或
    是否致醉為判斷之依據，而是以駕駛人酒後吐氣所含酒精成份之檢測值為客觀標
    準，本件異議人酒後駕車，經警於其駕車途中攔停，依科學儀器測試檢定其呼氣
    酒精濃度結果，達每公升零點三○毫克，超過法定禁駛之每公升零點二五毫克以
    上標準，依道路交通安全規則第一百十四條第二款規定，即不得駕車，其猶駕駛
    汽車而遭查獲，自亦該當於道路交通管理處罰條例第三十五條第一項第一款之構
    成要件無疑，則證人王美惠所證，縱令無訛，仍不足資為有利於異議人認定之論
    據；此外，執勤警員當場掣單舉發後，因將該舉發違反道路交通管理事件通知單
    交付異議人簽名或蓋章遭拒，乃記明拒簽於舉發違反道路交通管理事件通知單上
    ，與違反道路交通管理事件統一裁罰標準及處理細則第十一條第一項第一款規定
    核無不合，已生擬制收受之效力，是以本件違反道路交通管理事件舉發程序之適
    法性，亦無可議；綜上，異議人所辯，無非諉過卸責之詞，無可採信，其有汽車
    駕駛人，駕駛汽車經測試檢定，有酒精濃度超過規定標準之事實，堪予認定。
四、從而，原處分機關依據道路交通管理處罰條例第三十五條第一項第一款規定，裁
    處異議人罰鍰新臺幣二萬七千元，並吊扣其駕駛執照十二個月即一年，無何違誤
    ，量罰亦甚妥適，應予維持，本件異議為無理由，應予駁回。
據上論結，應依道路交通案件處理辦法第十九條，裁定如主文。
中      華      民      國    九十一    年      五      月      二      日
                                    臺灣板橋地方法院交通法庭
                                        法  官  蔡  新  毅
右正本證明與原本無異。
如不服本裁定應於送達後五日內向本院提出抗告狀。
                                        書記官  謝  麗  秋
中      華      民      國    九十一    年      五      月      二      日
